

D. MICHÉE AVIHOUE

Ingénieur Energie

EDUCATION/CERTIFIATIONS

2017 - 2024

INGÉNIEUR GÉNIE ÉNERGÉTIQUE ET PROCÉDÉS

École Nationale Supérieure de Génie Énergétique et Procédés

2022 - 2024

FORMATION DÉVELOPPEUR WEB

Centre de Formation Professionnel LE Savoir Faire

2017

BAC SERIE C

Collège Privé Le Jardin des Élus

PROFIL

Jeune ingénieur en énergie passionné par les technologies de l'énergie renouvelable et procédés énergétiques, j'ai un véritable goût du challenge et l'inconnu me stimule. Je suis prêt à m'impliquer dans des projets techniques ou des recherches visant à améliorer l'efficacité énergétique et réduire l'empreinte carbone

CONTACT

- **L** +229 0158508560
- kavimic@gmail.com
- Akpakpa, Agblangandan

COMPETENCES

- Dimensionnement d'une installation solaire pour un ménage
- Programmation arduino
- Programmation Web Front-end
- Prise en Main CMS: WordPress

EXPERIENCE

ARESS SARL

2021 - 2022

Spécialisé dans la réalisation des installations solaire. Prise en main des outils solaires et aussi dimensionnement pour une installation de ménage.

BLOLAB SARL

2020 - 2021

Spécialisé dans l'électronique énergétique. Prise en main des outils électroniques avec une base dans la programmation arduino.

ASEMI SARL

2019 - 2020

Spécialisée dans l'installation solaire. Prise en main des installations électriques souterraines.

LANGUAGES

- English (basic)
- Français (basic)
- Fon (basic)